Inventaris van het archief van de Directie Landbouwonderwijs van het Ministerie van Landbouw en Visserij, 1957-1979
Nationaal Archief, Den Haag
- TAAKUITOEFENING, 3
  - Bemoeienis met landbouwonderwijs, 3.2
    - Overig onderwijs, 3.2.7
      - Opleidingen tot leerkracht in het landbouwonderwijs, 3.2.7.1
        - Stukken betreffende cursussen voor leerkrachten., 1960-1972; 1274-1304; 13 pakken en 18 omslagen
          - Opleidingscursussen. 1960-1970, 1274-1287
            - B-cursus: landbouwwerktuigkunde. 1965-1966, 1278
            - B-cursus: 'meteorologie in de landbouw'. 1962-1970, 1279; pak
            - B-cursus: plantenziekten. 1964, 1280
            - B-cursus: veehouderij. 1963-1964, 1281
            - Bijenteelt. 1961-1965, 1282
            - Champignonteelt. 1962, 1283
            - Internationale cursus landbouwonderwijs 3e tot en met 5e cursus. 1961-1966, 1284; pak
            - Internationale cursus landbouwonderwijs 6e tot en met 7e cursus. 1967-1970, 1285; pak
            - Tentamen, examen. 1961-1962, 1286; pak
            - Tentamen, examen. 1963-1964, 1287; pak
          - Leergangen. 1960-1972, 1288-1293
            - Bedrijfseconomie. 1960-1962, 1288; pak
            - Grondonderzoek. 1961-1964, 1289
            - B-leergang: produktie en consumptie van land- en tuinbouw produkten. 1965-1968, 1290; pak
            - B-leergang: Nederland en de internationale samenwerking op landbouwgebied. 1966, 1291; pak
            - B-leergang: landbouwplantenteelt en graslandcultuur. 1968-1972, 1292
            - B-leergang: biosfeer. 1970-1972, 1293; pak
          - Applicatiecursussen. 1962-1970, 1294-1304
            - Bedrijfseconomie. 1969, 1294
            - Bloemschikken en -binden. 1970, 1295
            - Computersciense. 1969-1970, 1296
            - Elektriciteit, regeltechniek en klimaatbeheersing. 1970, 1297
            - Elektriciteitsleer. 1968-1969, 1298
            - Groenteteelt. 1968, 1299
            - Handvaardigheid, Gorinchem-IJsselstein. 1962-1964, 1300
            - Landbouwwerktuigkunde. 1963, 1301
            - Tuinbouwtechniek. 1965, 1302
            - Veeteelt. 1967-1969, 1303; pak
            - Wiskunde. 1968-1969, 1304
        - Stukken betreffende de instelling en werkzaamheden van de Commissie van Advies inzake de Opleiding van Leraren., 1961-1970; 1305; omslag
      - Schriftelijk onderwijs, 3.2.7.2
        - Koninklijke Technicum Polytechnisch Bureau Nederland N.V. (PBNA)., 1957-1970; 1306-1309; 2 pakken en 2 omslagen
          - Unidiploma cultuurtechniek. 1957-1970, 1306; pak
          - Examens Zuivelonderwijs. 1961-1965, 1307; pak
          - Examens Zuivelonderwijs. 1966-1968, 1308
          - Examens tuintechnicus. 1966-1969, 1309
        - Stukken betreffende Leidse onderwijsinstellingen., 1961-1970; 1310; pak
      - Stichting tot Opleiding van Analisten (STOVA), 3.2.7.3
        - Oprichting., 1960-1964; 1311; omslag
        - Subsidiëring., 1960-1965; 1312; pak
        - Vergaderstukken., 1962-1970; 1313; omslag
        - Werkgroep Analistenopleiding., 1963-1964; 1314; pak
        - Programma's, prospectussen en jaarverslagen., 1964-1970; 1315; omslag
        - Examens en diploma's., 1968-1969; 1316; pak
    - Pedagogische bureaus, 3.2.8
      - Algemeen Pedagogisch Bureau, 3.2.8.1
        - Begrotingen over de jaren 1963 - 1970., 1963-1971; 1317; pak
        - Algemene correspondentie., 1964-1970; 1318; omslag
        - Stukken betreffende de subsidiëring van pedagogische centra., 1964-1970; 1319; omslag
        - Stukken betreffende de bestudering van doel, inhoud en de didactische vormgeving van het vak bodemkunde als integrerend deel van het middelbaar landbouwonderwijs, Project no. 1964/A1., 1965-1970; 1320; omslag
        - Stukken betreffende de verdere ontwikkeling van de leerstof op veeteeltgebied voor de lagere land- en tuinbouwscholen, Project no. 1965/A.2., 1965-1970; 1321-1323; 3 pakken
          - 1965-1966, 1321
          - 1967-1968, 1322
          - 1969-1970, 1323
        - Stukken betreffende regionale conferenties en voorlichtingsbijeenkomsten voor de Algemene Lagere Land- en Tuinbouwscholen., 1968-1970; 1324; omslag
      - Christelijk Pedagogisch Didactisch Bureau, 3.2.8.2
        - Begrotingen over de jaren 1963 - 1970., 1963-1971; 1325; pak
        - Stukken betreffende de bestudering van de didactiek van het vakvaardigheidsonderwijs akker- en weidebouw in het lager landbouwonderwijs door de Vakcommissie Vakvaardigheid Akker- en Weidebouw, Project no. 1965/C.3., 1965-1970; 1326; pak
        - Stukken betreffende de bestudering van het onderwijs in de landbouwwerktuigkunde in het middelbaar onderwijs door de Vakcommissie Landbouwwerktuigkunde, Project no. 1965/CPDB C.2., 1965-1970; 1327; omslag
        - Stukken betreffende personele aangelegenheden., 1965-1970; 1328; omslag
        - Stukken betreffende regionale conferenties voor het lager land- en tuinbouwonderwijs., 1965-1970; 1329; omslag
        - Stukken betreffende de werkzaamheden van de Vakcommissies Natuurkunde voor het Lager Land- en Tuinbouwonderwijs, Project no. 1964/C.1., 1966-1969; 1330; omslag
        - Stukken betreffende de organisatie, alsmede de jaarverslagen over jaren 1965 en 1966., 1966-1970; 1331; omslag
      - Katholiek Pedagogisch Bureau, 3.2.8.3
        - Stukken betreffende de organisatie, alsmede jaarverslagen over de jaren 1966 en 1968., 1964-1969; 1332; omslag
        - Stukken betreffende de begrotingen over de jaren 1963 - 1969., 1963-1970; 1333; omslag
        - Stukken betreffende de herziening en de aanpassing van het godsdienstonderwijs op de lagere land- en tuinbouwscholen, Project no. 1966/K.1., 1966-1969; 1334; pak
        - Stukken betreffende vernieuwing en aanpassing van de leerstof voor de bemestingsleer voor het middelbaar landbouwonderwijs, project no. 1966/K.2., 1967-1968; 1335; omslag
      - Drie Pedagogische Bureaus, 3.2.8.4
        - Stukken betreffende de Drie Pedagogische Bureaus voor het Land- en Tuinbouwonderwijs., 1965-1972; 1336; pak
        - Stukken betreffende bijscholing van leraren Engels bij het lager land- en tuinbouwonderwijs., 1966-1970; 1337; omslag
        - Stukken betreffende de bestudering van de didactiek voor het vak scheikunde voor het middelbaar- en lager onderwijs., 1966-1970; 1338; omslag
        - Stukken betreffende het brugklas en differentiatie-experiment voor het lager land- en tuinbouwonderwijs, Project no. 1966/C.4., 1966-1970; 1339; pak
        - Stukken betreffende het differentiatie-experiment middelbare landbouwschool., 1966-1970; 1340; pak
        - Stukken betreffende het onderzoek naar het plan voor een nieuwe opzet van het onderwijs in moderne talen voor het hogere agrarische scholen., 1968-1969; 1341; omslag
        - Stukken betreffende de invoering van moderne wiskunde bij het lager agrarisch onderwijs., 1969-1970; 1342; omslag
        - Stukken betreffende de herziening van de inhoud en de methodisch-didactische vormgeving van de vakken natuurkunde, scheikunde en biologie voor de lagere land- en tuinbouwscholen, Project no.1966/K.3., 1968-1970; 1343; omslag
  - Commissiearchieven, 3.3
    - Stukken betreffende de Commissie Bouwplannen Landbouwhogeschool., 1951-1960; 1344-1345; 1 pak en 1 omslag
      - Correspondentie. 1951-1955, 1344
      - Vergaderstukken. 1951-1960, 1345; pak
    - Stukken betreffende de Commissie Wettelijke Regeling Middelbaar en Lager Land- en Tuinbouwonderwijs., 1954-1957; 1346-1349; 2 pakken en 2 omslagen
      - Instelling. 1954-1956, 1346
      - Subcommissie Toezicht, vergaderstukken. 1955, 1347
      - Vergaderstukken, 01e - 16e vergadering. 1954-1956, 1348; pak
      - Vergaderstukken, 17e - 20e vergadering. 1957, 1349; pak
    - Stukken betreffende de Commissie Scholenbouw., 1956-1960; 1350-1351; 2 omslagen
      - Instelling en vergaderstukken. 1956-1957, 1350
      - Werkcommissie Scholenbouw. 1956-1960, 1351
    - Stukken betreffende de instelling en de werkzaamheden van de Commissie Reorganisatie Programma Hogere Landbouwscholen, alsmede stukken van de sub-Commissie Cultuurtechnische Specialisatie., 1957-1969; 1352; omslag
    - Stukken betreffende de ontwikkeling van de landbouwhogeschool te Wageningen, alsmede inzake de instelling van de Commissie Fundamenteel Onderzoek in de Landbouw in verband met de snelle ontwikkeling van het wetenschappelijk onderwijs aan de landbouwhogescholen., 1958-1960; 1353; pak
    - Stukken betreffende de Commissie Studentenstelsel in de Landbouw., 1960-1968; 1354-1357; 1 omslag en 3 pakken
      - Algemeen. 1960-1961, 1354
      - Instelling. 1961-1964, 1355; omslag
      - Vergaderstukken. 1961-1964, 1356
      - Rapporten. 1962-1968, 1357
    - Stukken betreffende de Commissie ad hoc ter Bestudering Voorlichting Landbouwstatistiek., 1961-1962; 1358; omslag
    - Stukken betreffende de Commissie Fundamenteel Onderzoek in de Landbouw t.b.v. de Landbouwhogeschool., 1961-1962; 1359; pak
    - Stukken betreffende de Commissie ter Erkenning van Tuin- en Landschapsarchitecten., 1961-1969; 1360; pak
    - Stukken betreffende de Adviescommissie Titulatuur Niet-Academische Landbouwkundigen (werkdossiers van P.A.A. Kakebeeke)., 1963-1969; 1361-1364; 4 pakken
      - Algemeen (werkdossiers van de secretaris Adviescommissie Titulatuur Niet-Academisch Gevormde Landbouwkundigen P.A.A. Kakebeeke). 1965-1967, 1361
      - Correspondentie map I en II. 1963-1967, 1362
      - Correspondentie map III en IV. 1966-1968, 1363
      - Correspondentie map V. 1969, 1364
    - Stukken betreffende de Werkgroep Experiment Middelbaar Landbouwonderwijs., 1963-1970; 1365-1369; 6 pakken
      - Correspondentie algemeen. 1964-1968, 1365
      - Correspondentie met experimenteerscholen, Alkmaar en Zutphen. 1964-1965, 1366
      - Jaarverslagen en verslagen van door studenten uitgevoerde B-experimenten. 1966-1970, 1367
      - Vergaderstukken, 1963 - 1966 mrt., 1368
      - Vergaderstukken, 1966 apr. - 1969., 1369
    - Stukken betreffende de Regelingscommissie B-cursussen., 1964-1970; 1370-1372; 1 omslag en 2 pakken
      - Algemeen. 1966-1970, 1370; omslag
      - Werkdossier van de voorzitter van de Regelingscommissie B-cursussen G. Veenstra, map I. 1964-1970, 1371
      - Werkdossier van de voorzitter van de Regelingscommissie B-cursussen G. Veenstra, map II-III. 1964-1970, 1372
    - Vergaderstukken van de Coördinatiecommissie Pluimveepraktijkscholen., 1965-1967; 1373; pak
    - Stukken betreffende de Plan- en Ontwikkelingscommissie., 1965-1969; 1374-1376; 1 omslag en 2 pakken
      - Samenstelling en advisering. 1965-1969, 1374; omslag
      - Vergaderstukken. 1965-1969, 1375-1376
        - 1965-1969, 1375
        - 1968-1969, 1376
    - Stukken betreffende de Werkgroep Hoger Beroepsonderwijs (HBOL)., 1965-1969; 1377-1378; 1 omslag en 1 pak
      - Vergaderstukken. 1965-1966, 1377
      - Samenstelling. 1965-1969, 1378; omslag
    - Stukken betreffende Werkgroepen Middelbaar Beroepsonderwijs Land- en Tuinbouwonderwijs (MBOL/MBOTU)., 1965-1970; 1379-1383; 2 omslagen en 3 pakken
      - Samenstelling MBOTU. 1965-1968, 1379; omslag
      - Samenstelling MBOL. 1965-1969, 1380; omslag
      - Vergaderstukken MBOL. 1965-1970, 1381-1382
        - 1965-1967, 1381
        - 1969-1970, 1382
      - Vergaderstukken, MBOL en MBOTU. 1965-1970, 1383
    - Vergaderstukken en rapporten van de Commissie Planprocedure., 1966-1970; 1384-1385; 2 pakken
      - 1966-1967, 1384
      - 1968-1970, 1385